臺灣臺中地方法院刑事判決　　　　　　　100年度易字第862號
公　訴　人　臺灣臺中地方法院檢察署檢察官
被　　　告　陳明照
上列被告因竊盜案件，經檢察官提起公訴（100年度偵字第5136
號），本院判決如下：
    主    文
陳明照竊盜，累犯，處有期徒刑陸月；又踰越安全設備侵入住宅
竊盜，累犯，處有期徒刑拾月；又侵入住宅竊盜，累犯，處有期
徒刑捌月；又踰越安全設備、侵入住宅竊盜，累犯，處有期徒刑
玖月。應執行有期徒刑貳年陸月。
    事    實
一、陳明照前於民國96年間曾因竊盜案件，經本院以97年度易字
    第406號判決判處有期徒刑10月、8月及10月，並經定應執行
    有期徒刑 2年確定，甫98年11月22日縮刑期滿執行完畢。猶
    不知悔改，復先後基於意圖為自己不法所有之犯意，分別於
    ：(一)100年1月11日凌晨1時10分許，在臺中市○區○○路365
    號前，見陳能隆所有之車牌號碼028-MS號營業小客車停放在
    該處，四下無人，且車窗破洞，車輛鑰匙置放在駕駛座旁之
    座位上，便爬入該車內而竊取，得手後供己代步使用，未久
    便將之棄置於臺中市大慶車站前。(二)100年2月3日凌晨1時許
    ，以攀越窗戶方式侵入陳坤山與陳雯綺位於臺中市○區○○
    街98號之住宅內，竊取放置在客廳櫃子上之車輛遙控器及鑰
    匙、日幣30000元、新臺幣（下同）30000元等物，再持以竊
    取停放在該住處前而為陳雯綺所有之車牌號碼 5780-SG號車
    輛，得手後即供己使用，之後將所竊車輛丟棄於臺中市○區
    ○○○路與樂業路口前。(三)100年2月14日凌晨 2時許，因見
    廖宜南及廖先宇位於臺中市○○區○○街87號住處大門未關
    ，便侵入竊取華碩牌之筆記型電腦1台、諾基亞牌之手機1支
    （使用門號0000000000號）及廖先宇之國民身分證，得手後
    ，將前揭電腦及手機，以3000元及 500元之價格，變賣予姓
    名、年籍不詳之人。(四)100年2月24日凌晨零時30分許，以攀
    越窗戶方式侵入蔡垂接位於臺中市西屯區○○○街22號之住
    宅內，竊取筆記型電腦1台（華碩廠牌、型號 Eee PC S101H
    ）得手。嗣於同年月24日上午11時30分許，在臺中市○○區
    ○○路一段 179號經警臨檢盤查時，因出示前開所竊得之廖
    先宇身分證以供訊問，為警察覺有異，經追查而查獲。
二、案經陳能隆、陳坤山、廖宜南訴由內政部警政署國道公路警
    察局第三警察隊報請臺灣臺中地方法院檢察署檢察官偵查起
    訴。
    理    由
一、證據能力之說明：按被告以外之人（包括證人、鑑定人、告
    訴人、被害人及共同被告等）於審判外之陳述雖不符刑事訴
    訟法第159條之1至第159條之4等 4條之規定，而經當事人於
    審判程式同意作為證據，法院審酌該言詞陳述或書面陳述作
    成時之情況，認為適當者，亦得為證據；當事人、代理人或
    辯護人於法院調查證據時，知有刑事訴訟法第159條第1項不
    得為證據之情形，而未於言詞辯論終結前聲明異議者，視為
    有前項之同意，同法第159條之5定有明文。立法意旨在於傳
    聞證據未經當事人之反對詰問予以核實，原則上先予排除。
    惟若當事人已放棄反對詰問權，於審判程式中表明同意該等
    傳聞證據可作為證據；或於言詞辯論終結前未聲明異議，基
    於尊重當事人對傳聞證據之處分權，及證據資料愈豐富，愈
    有助於真實發見之理念，且強化言詞辯論主義，使訴訟程式
    得以順暢進行，上開傳聞證據亦均具有證據能力。本件檢察
    官及被告對於下列經本院引用作為本案證據之被告以外之人
    於審判外之陳述，均不爭執其等證據能力及真實性，且本院
    審酌全部卷證資料，認為其等作成之狀態，並無違背陳述者
    個人意思而為陳述，或其他違法取得之情形，復為本院事實
    認定之重要依據，且經本院於審理時踐行調查證據之程式，
    故認為以之作為本案之證據均屬適當，均堪認有證據能力，
    合先敘明。
二、上開事實，業據被告陳明照迭於警詢、偵查及本院審理時坦
    承不諱；並經被害人陳能隆、陳坤山、蔡垂接、廖宜南於警
    詢時指證綦詳。復有認領保管單、贓物領具、臺中市政府警
    察局車輛尋獲電腦輸入單、臺中市政府警察局車輛協尋電腦
    輸入單等各 1份在卷可稽。足認被告之前揭自白與事實相符
    ，本件事證明確，被告犯行，堪以認定。
三、核被告就上開事實欄一(一)之所為，係犯刑法第320條第1項之
    普通竊盜罪；就事實欄一(二)、(四)等之所為，均係犯刑法第32
    1條第1項第1款、第2款之踰越安全設備、侵入住宅竊盜罪；
    就事實欄一(三)之所為，則係犯刑法第321條第1項第 1款之侵
    入住宅竊盜罪。被告前揭之先後 4次竊盜犯行，犯意各別，
    行為有異，應予分論併罰。被告前曾於96年間因竊盜案件，
    經本院以97年度易字第406號判決判處有期徒刑10月、8月及
    10月，並經定應執行有期徒刑 2年確定，甫98年11月22日縮
    刑期滿執行完畢，有臺灣臺中地方法院檢察署刑案資料查註
    紀錄表與臺灣高等法院被告前案紀錄表等各一件附卷可佐，
    其於有期徒刑執行完畢後 5年以內，故意再犯件有期徒刑以
    上之各罪，為皆累犯，咸依刑法第47條第 1項之規定，加重
    其刑。爰審酌被告有多次竊盜之前案紀錄，素行並非良好，
    且其所竊之財物價值非微，又並未與被害人和解，然犯後坦
    承犯行，併其生活狀況、智識程度、犯罪之動機、目的等一
    切情狀，分別量處如主文所示之刑，並定其應執行之刑，以
    示懲儆。
四、另檢察官雖聲請依竊盜犯贓物犯保安處分條例第3條第1項規
    定，對被告宣告於刑之執行前令入勞動場所強制工作乙節，
    然按保安處分係對受處分人將來之危險性所為拘束其身體、
    自由之處置，以達教化與治療之目的，為刑罰之補充制度，
    本諸法治國家保障人權之原理及刑法之保護作用，其法律規
    定之內容，應受比例原則之規範，使保安處分之宣告，與行
    為人所為行為之嚴重性，行為人所表現之危險性，及對行為
    人未來行為之期待性相當（司法院大法官會議釋字第 471號
    解釋可資參照）。又按保安處分係針對受處分人將來之危險
    性所為之處置，以達教化、治療之目的，為刑罰之補充制度
    。我國現行刑法採刑罰與保安處分雙軌制，係在維持行為責
    任之刑罰原則下，為協助行為人再社會化之功能，以及改善
    行為人潛在之危險性格，期能達成根治犯罪原因、預防犯罪
    之特別目的。是保安處分中之強制工作，旨在對嚴重職業性
    犯罪及欠缺正確工作觀念或無正常工作因而犯罪者，強制其
    從事勞動，學習一技之長及正確之謀生觀念，使其日後重返
    社會，能適應社會生活。竊盜犯贓物犯保安處分條例第 3條
    第 1項規定：「18歲以上之竊盜犯、贓物犯，有犯罪之習慣
    者，得於刑之執行前，令入勞動場所強制工作。」授權法院
    「得」依具體情狀決定是否令有竊盜、贓物犯罪習慣之被告
    入勞動場所強制工作，而非「必」宣告之，即係本於保安處
    分應受比例原則之規範，使保安處分之宣告，與行為人所為
    行為之嚴重性、行為人所表現之危險性及對於行為人未來行
    為之期待性相當之意旨而制定，而由法院視行為人之危險性
    格，決定應否令入勞動處所強制工作，以達預防之目的。保
    安處分之措施亦含社會隔離、拘束身體自由之性質，其限制
    人民之權利，實與刑罰同，自應受比例原則之規範，使保安
    處分之宣告，與行為人所為行為之嚴重性、行為人所表現之
    危險性，及對行為人未來行為之期待性相當（最高法院91年
    度臺上字第4625號判決意旨可資參照）。查被告於本案雖犯
    有四件竊盜犯行值得非難，自不可取，前亦曾有多次竊盜之
    前科，此有卷附臺灣高等法院被告前案紀錄表 1份附卷可佐
    ，惟本院衡酌被告本件犯罪之動機、犯罪之情節（包含竊取
    次數、使用手段與竊得財物之價值皆非甚鉅）、犯後之態度
    （被查獲後均能坦承犯行、深表悔意）及被告前因竊盜罪經
    法院判決確定與執行之情形、行為之嚴重性、智識程度、對
    於未來行為之期待性，依憲法比例原則之規範，認本案量處
    被告如主文所示之刑，堪認為與其犯行之處罰相當，應已足
    令其在獄中改過自新而收懲儆之效，未達須以保安處分預防
    矯治之程度，諒其服刑完畢後得以儘速投入社會正當工作，
    尚無施以強制工作之必要，爰不併予宣告強制工作。
據上論斷，應依刑事訴訟法第299條第 1項前段，刑法第320條第
1項、第321條第1項第1款、第2款、第47條第1項、第51條第 5款
，刑法施行法第1條之1第1項、第2項前段，判決如主文。
本案經檢察官林于人到庭執行職務。
中    華    民    國    100   年     4    月    12    日
                      刑事第八庭  法  官  張智雄
以上正本證明與原本無異。
如不服本判決應於收受送達後10日內向本院提出上訴書狀，並應
敘述具體理由；其未敘述上訴理由者，應於上訴期間屆滿後20日
內向本院補提理由書（均須按他造當事人之人數附繕本）「切勿
逕送上級法院」。
                                  書記官  黃舜民
中    華    民    國    100   年     4    月    12    日
附錄本案所犯法條全文
中華民國刑法第320條
（普通竊盜罪、竊佔罪）
意圖為自己或第三人不法之所有，而竊取他人之動產者，為竊盜
罪，處5  年以下有期徒刑、拘役或 5 百元以下罰金。
意圖為自己或第三人不法之利益，而竊佔他人之不動產者，依前
項之規定處斷。
前二項之未遂犯罰之。
中華民國刑法第321條
（加重竊盜罪）
犯竊盜罪而有下列情形之一者，處 6 月以上、5 年以下有期徒
刑，得併科新臺幣 10 萬元以下罰金：
一、侵入住宅或有人居住之建築物、船艦或隱匿其內而犯之者。
二、毀越門扇、牆垣或其他安全設備而犯之者。
三、攜帶兇器而犯之者。
四、結夥三人以上而犯之者。
五、乘火災、水災或其他災害之際而犯之者。
六、在車站、埠頭、航空站或其他供水、陸、空公眾運輸之舟、
    車、航空機內而犯之者。
前項之未遂犯罰之。